【裁判字號】    99,聲,2350
【裁判日期】    991015
【裁判案由】    聲請具保停止羈押
【裁判全文】
臺灣臺北地方法院刑事裁定              99年度聲字第2350號
聲  請  人
即  被  告  呂諺筑
選任辯護人  孫治平律師
上列聲請人即被告因毒品危害防制條例等案件（本院案號：99年
度訴字第1473號），聲請具保停止羈押，本院裁定如下：
    主  文
聲請駁回。
    理  由
一、聲請意旨以：聲請人即被告呂諺筑就本案犯行已完全坦認，
    願接受法律制裁。被告自警詢之初，歷檢察官偵查及移審鈞
    院時之訊問，前後供詞一致，與共犯高健鈞供述亦相符，絕
    無避重就輕，全案已臻明朗。而今被告遭押，在外尚有諸多
    債務及房屋租賃問題，均無法由工作繁忙無瑕奔波之父姐、
    或年事甚高且長久為病痛所苦之母親代理，而待被告親自解
    決。復以近聞伴己良久之寵物狗過世，被告及家母為此傷心
    不已，現被告既已坦然面對司法制裁，所圖者唯受刑前與家
    人最後團聚機會。被告有固定住居所，並無任何逃亡管道，
    然家境清寒，分毫錢財均甚重要，倘獲交保機會，必當隨傳
    隨到，絕無棄保潛逃可能。為此聲請具保停止羈押等語。
二、經查：聲請人即被告呂諺筑因所涉毒品危害防制條例等案件
    ，前經本院於民國99年9 月15日訊問後，依其自白內容及綜
    合全案卷證勾稽比對，認其涉犯檢察官起訴主張之刑法第32
    8 條第1 項之強盜罪、及毒品危害防制條例第6 條第3 項之
    以欺瞞方法使人施用第三級毒品罪，其犯罪嫌疑確屬重大，
    而此二罪俱屬最輕本刑為5 年以上有期徒刑之罪，被告所涉
    犯行又達3 次之多，可見罪責甚重，倘經本院認定有罪，其
    刑度應非輕，是足認被告逃避審判或未來刑罰執行之動機甚
    強，而有羈押之必要。故經本院於上開期日訊問後，裁定自
    99年9 月15日起羈押。今聲請人雖以前揭理由向本院聲請具
    保停止羈押，惟查上開羈押原因及必要性現仍存在。且依被
    告自白及全案卷證初步觀之，被告涉嫌之強盜及欺瞞他人施
    用第三級毒品犯行，其犯案手法係先由被告以女性網友身分
    自網路聊天室約出男性被害人，再由被告男友即本案共犯高
    健鈞搭載被告前往赴約後，由被告佯以飲酒作樂名義，勸誘
    欺瞞被害人飲下事先加入安眠藥劑戀多眠及第三級毒品FM2
    之酒精飲料，俟被害人昏睡時強盜財物，再由高健鈞搭載逃
    離現場。以此下藥犯案手法，又係在99年7 月13日、14日及
    15日密接之三日內連續犯之，堪認被告犯行對社會治安危害
    非輕，確有羈押之必要，現尚不宜准予交保釋放，是聲請人
    之聲請為無理由，應予駁回。
三、依刑事訴訟法第220 條，裁定如主文。
中    華    民    國    99    年    10    月    15    日
              刑事第十九庭審判長法  官  李明益
                                法  官  林佑珊
                                法  官  紀凱峰
上正本證明與原本無異。
如不服本裁定，應於裁定送達後5日內向本院提出抗告狀。
                                書記官  桑子樑
中    華    民    國    99    年    10    月    15    日

司法院資訊處製作；財團法人民間司法改革基金會備份。
